【裁判字號】    92,簡抗,19
【裁判日期】    920730
【裁判案由】    損害賠償等
【裁判全文】
臺灣高雄地方法院民事裁定  九十二年度簡抗字第一九號
    抗  告  人  乙○○
    訴訟代理人  鍾豐喜
    相  對  人  甲○○
右當事人間因請求損害賠償等事件，抗告人對於民國九十二年五月三十日本院旗山簡
易庭所為之九十二年度旗簡更字第一號裁定提起抗告，本院裁定如左：
    主      文
原裁定廢棄，發回本院旗山簡易庭。
抗告費用由相對人負擔。
    理      由
一、抗告意旨略以：相對人非法註銷伊合法申請承租國有土地使用之權益，致伊不能
    順利合法辦理高雄縣杉林鄉○○路二八號房屋登記，而圖利於高雄縣杉林鄉公所
    ，損害伊權益，應負損害賠償責任，相對人與高雄縣杉林鄉公所、陳秋珠共同故
    意侵害抗告人權益，伊為訴之追加，自屬合法，為此請求廢棄原裁定等語。
二、按請求之基礎事實同一者，縱於訴狀送達後，原告仍得將原訴變更或追加他訴，
    無須得被告同意，此觀民事訴訟法第二百五十五條第一項第二款規定自明。所謂
    請求之基礎事實同一，係指變更或追加之訴與原訴之主要爭點有其共同性，各請
    求利益之主張在社會生活上可認為同一或關連，而就原請求之訴訟及證據資料，
    於審理繼續進行在相當程度範圍內具有同一性或一體性，得期待於後請求之審理
    予以利用，俾先後兩請求在同一程序得加以解決，避免重複審理，進而為統一解
    決紛爭者，即屬之。最高法院九十年度台抗字第二號裁判要旨可資參照。
三、經查，本件抗告人係於九十一年八月一日因認高雄縣杉林鄉公所、陳秋珠侵害抗
    告人所有門牌號碼高雄縣杉林鄉○○村○○路二八號房屋之使用收益權，故對其
    等提起損害賠償訴訟，嗣於原法院將起訴狀繕本送達後，再於同年十二月二日以
    相對人與杉林鄉公所間共同侵占抗告人之合法財產，違法註銷抗告人就上開房屋
    坐落土地之申租案為由，另具狀追加相對人為被告，請求相對人與杉林鄉公所及
    陳秋珠共同負損害賠償之責，經原法院將追加訴狀送達相對人後，相對人於九十
    二年一月二十日具狀陳明不同意追加為被告，固有民事起訴狀、補充追加理由狀
    、聲明狀附於原法院卷可參（見九十一年度旗簡字第一０三號卷第二五至二六、
    四一至四三頁）。惟依前開說明，訴狀送達後，原則上原告固不得為訴之追加，
    但如請求之基礎事實同一則可為訴之追加，現抗告人於原法院所為訴之追加，雖
    經相對人表明不同意，然抗告人所述之追加理由，係以相對人之註銷土地申租案
    與高雄縣杉林鄉公所等侵害其使用收益權間有共同應負責之侵權事實，而追加相
    對人為共同被告，就形式觀之，抗告人所為追加之訴與原訴間之主要爭點有其共
    同性，且證據資料共通，准予訴之追加後，原來已經進行過的訴訟程序中之證據
    及訴訟資料等，均可繼續使用，亦不妨礙相對人之防禦權，足認抗告人先後請求
    之基礎事實同一，為避免重複審理，浪費司法資源，自有准予訴之追加，利用同
    一訴訟程序解決紛爭之必要。至於相對人究竟與杉林鄉公所、陳秋珠間有無共同
    侵權行為，應否共同對抗告人負損害賠償之責，應屬抗告人主張之訴訟標的法律
    關係有無理由之另一問題，尚與判斷抗告人所為訴之追加是否合法之要件無關。
四、綜上所述，原法院以抗告人之追加相對人為被告之訴不合法而裁定駁回，尚有未
    洽。抗告意旨指摘原裁定不當，求予廢棄，為有理由，應由本院予以廢棄，發回
    原法院為適當之處理。
五、據上論結，本件抗告為有理由，依民事訴訟法第四百三十六條之一、第四百九十
    二條第二項、第九十五條、第七十八條，裁定如主文。
中      華      民      國    九十二    年      七      月    三十      日
                              臺灣高雄地方法院民事第一庭
~B審判長法官  林紀元
~B法      官  唐照明
~B法      官  蘇姿月
右為正本係照原本作成。
不得再抗告。
中      華      民      國    九十二    年      七      月    三十      日
~B法院書記官  歐文政


司法院資訊處製作；財團法人民間司法改革基金會備份。
